【裁判字號】    95,易,1254
【裁判日期】    951130
【裁判案由】    竊盜
【裁判全文】
臺灣臺南地方法院刑事判決              95年度易字第1254號
公  訴  人  臺灣臺南地方法院檢察署檢察官
被      告  丙○○
上列被告因竊盜案件，經檢察官提起公訴（95年度偵字第12822號）
，本院判決如下：
    主  文
丙○○竊盜，處有期徒刑參月，如易科罰金以新臺幣壹仟元折算
壹日。
    事  實
一、丙○○係受雇於臺南縣玉井鄉公所青果市場（下稱青果市場
    ）之臨時管理員，意圖為自己不法之所有，於民國九十五年
    八月一日二十時起至翌（二）日四時間某時，在青果市場，
    趁職務之便，徒手竊取被害人戊○○及甲○○之芒果各一簍
    ，得手後，將之移置於青果市場內偏僻處，復於九十五年八
    月二日七時許，以機車搬運甲○○所有之上開芒果至臺南縣
    玉井鄉○○路二一巷內放置時，為在現場埋伏之戊○○發現
    報警查獲。
二、案經臺南縣警察局玉井分局報請臺灣臺南地方法院偵查起訴
    。
    理 由
一、被告丙○○坦認有於九十五年八月二日七時許，在青果市場
    搬運芒果一簍，惟矢口否認有何竊盜犯行，辯稱：該簍芒果
    係伊向不詳姓名者購買，欲賣給伊朋友林榮三，伊沒有搬走
    戊○○、甲○○之芒果云云。然查：戊○○、甲○○之芒果
    各一簍遭人從原來放置處，移置於果菜市場之偏僻處，經戊○○、洪文堂在發現遭竊之水果後，守在該處，於翌日七時
    許，發現被告騎機車將二簍中之一簍（甲○○所有），置於
    其機車腳踏墊載走，嗣甲○○以電話向被告查詢，被告才告
    訴甲○○其芒果之位置等情，業據證人即被害人戊○○、甲○○、證人即青果市場管理員洪文堂於警詢時及偵查指證一
    致，核與戊○○到場結證內容相符，參以戊○○、甲○○與
    被告並無宿怨，是戊○○、甲○○應無故意設詞誣陷被告之
    必要，證人之指證應可採信。再被告於警詢及偵查及本院準
    備程序中均指稱伊案發當日載走之芒果一簍係向姓名年籍不
    詳僅知綽號「乙○」購買，惟於本院審理時，又改稱向「乙○」購買的芒果係愛文品種，與戊○○目睹被告載走的芒果
    （即甲○○遭竊者）係「台農一號」不同，被告關於案發當
    日載走芒果來源，有前後反覆之情形，該簍芒果是否真係被
    告自己購買，實難遽採。又戊○○及洪文堂親見被告搬運芒
    果一簍，若真係被告向「乙○」購買，即屬被告合法取得之
    物，其又何需告知甲○○該簍芒果所在位置，並任由甲○○
    取回該簍芒果？足認被告上開所辯，係事後卸責之詞，不足
    採信。此外，復有刑案現場圖一紙（警卷第二四頁）、現場
    照片六張（警卷第二五至二七頁）等在卷可稽，本件事證明
    確，被告犯行可以認定。
二、核被告丙○○所為，係犯刑法第三百二十條第一項之竊盜罪
    。審酌被告前已有竊盜前科（於本件不構成累犯），有其前
    案紀表一份在卷可稽，素行不佳，本件竊取芒果二簍，價值
    約七百元，所生危害不大，惟事後否認犯行，毫無悔意等一
    切情狀，量處如主文所示之刑，並諭知易科罰金之折算標準
    ，以資懲儆。
據上論斷，依刑事訴訟法第二百九十九條第一項、刑法第三百二
十條第一項、第四十一條第一項前段、刑法施行法第一條之一判
決如主文。
本案經檢察官丁○○到庭執行職務
中    華    民    國    95    年    11    月    30    日
          刑事第十二庭    審判長法  官  侯明正
                                法  官  林佩儒
                                法  官  陳振謙
以上正本證明與原本無異。
如不服本判決，應於收受送達後10日內向本院提出上訴書狀（應
附繕本）。
                                書記官  黃雅雲
中    華    民    國    95    年    11    月    30    日
附錄所犯法條：
中華民國刑法第320條第1項
意圖為自己或第三人不法之所有，而竊取他人之動產者，為竊盜
罪，處 5 年以下有期徒刑、拘役或 5 百元以下罰金。


司法院資訊處製作；財團法人民間司法改革基金會備份。
